【裁判字號】    89,易,279
【裁判日期】    900111
【裁判案由】    竊盜
【裁判全文】
臺灣宜蘭地方法院刑事判決                          八十九年度易字第二七九號
    公  訴  人  臺灣宜蘭地方法院檢察署檢察官
    被      告  丁○○
右列被告因竊盜案件，經檢察官提起公訴（八十九年度偵字第一三七二號），本院判
決如左：
    主  文
丁○○連續竊盜，處有期徒刑伍月。
    事  實
一、丁○○意圖為自己不法所有之概括犯意，先於民國八十九年二月十八日上午五時
    許，在宜蘭縣宜蘭市○○路農民超市旁，以不詳方式打開丙○○所有車號Ａ３—
    四六七號營業大客車之車門，入內竊得丙○○所有之車裝無線電機（廠牌：KEN
    WOOD、型號00000000號）一部。又於同年五月十六日晚上九時三十分許，在宜蘭
    縣羅東鎮○○路旁，再度以不詳方式開啟甲○○所有車號ＣＣ—一八二號營業大
    客車車門，入內竊得甲○○所有之車裝用電視機、ＶＣＤ放影機、ＣＤ置片夾、
    無線電機、無線電天線及遙控器各一台等物。嗣於同年五月十七日上午四時三十
    分許，在宜蘭縣頭城鎮○○路路檢點，為警查獲持有上揭物品，而發覺上情。
二、案經宜蘭縣警察局礁溪分局報請臺灣宜蘭地方法院檢察署檢察官偵查起訴。
    理  由
一、訊據被告固坦承有於前揭時地經警路檢而查獲持有上揭物品，惟矢口否認有何竊
    盜犯行，辯稱：上開物品係伊為警查獲該日凌晨三、四點鐘，在宜蘭縣羅東運動
    公園路旁拾獲，且有一台無線電機本屬伊所有（按指被害人丙○○所領回者）而
    經警方誤以為是贓物而將之發還被害人云云。經查：
    （一）右揭事實，業據被害人即證人甲○○、丙○○於警訊時及本院審理時就失
          竊情節指訴綦詳，並有贓物認領保管單二紙存卷足參。且證人丙○○更於
          本院審理時證稱：「‧‧‧今年五月十七日警察有通知我認領無線電機，
          當時我的機子顯示板是有損壞，型號廠牌都一樣，我以這些特徵來認領」
          、「‧‧‧我可以確定那台無線電機是我的，因為顯示面板有損壞，無法
          顯示頻率跑道」，足見被害人經警通知領回失物，亦有認領憑據，並非憑
          空冒認。是被告辯稱被害人丙○○所領回之無線電機係其所有，顯違常理
          。參以，被害人到警局認領時，被告為何未做相同抗辯，至審判時始稱被
          害人領回之失物有誤云云，更與常理有悖，而無可採信。又證人甲○○於
          本院審理時亦證稱：「‧‧‧警察是依照我ＣＤ箱裡面外殼有放一張我的
          名片，才打電話問我有無東西失竊‧‧‧我領回的東西都是很乾淨，沒有
          沾有泥土，‧‧‧不像是從草地上撿回來的」等語。是被告辯稱上揭物品
          有些是拾獲的，亦不合常理可見一斑。
    （二）再者，當日查獲警員乙○○稱：「‧‧‧這些東西都是放在駕駛座旁的助
          手座椅子上，當時無線電有一台他已經在使用，有一台放在旁邊，‧‧‧
          被告當時使用的無線電機就是甲○○的」等語屬實，顯與被告前述辯稱證
          人丙○○領回之無線電機係伊所有等情顯不相符；尤有進者，另一查獲警
          員廖中堅復證稱：「‧‧‧我們查獲時，被告已經有一台無線電機在使用
          ，但主機是隨便放在座椅上，並沒有固定在車上，‧‧我們查獲的東西，
          都是很乾淨，沒有滴到雨水或是有雜草等」等語甚詳，衡情所查獲之無線
          電機其中之一若確屬被告所有，該無線電機必會固定於車內相關位置，不
          至於在座椅上隨意放置。參以，被告經警查獲時對盤查警員聲稱上揭物品
          係伊於台北所買，做筆錄時改稱係拾獲的云云，業經證人乙○○結證甚詳
          ，更見被告情虛之狀。是被告前揭所辯均非可採，被告犯行堪以認定，應
          依法論科。
二、核被告所為，係犯刑法第三百二十條第一項之竊盜罪。被告連續二次竊盜行為，
    時間緊接，所犯構成要件相同，顯係基於概括犯意為之，為連續犯，應依法加重
    其刑。爰審酌被告犯罪之動機、目的、手段、對被害人所造成之損害、所得財物
    之價值及犯罪後態度等一切情狀，量處如主文所示之刑。末查，另扣案如卷附扣
    押物品清單所示之各型工具，被告堅詞否認為其犯罪所用，且無證據足認被告確
    有利用以為犯罪之工具，是不另為沒收之宣告，亦予敘明。
據上論斷，應依刑事訴訟法第二百九十九條第一項前段、刑法第五十六條、第三百二
十條第一項、罰金罰鍰提高標準條例第一條前段，判決如主文。
本案經檢察官林吉泉到庭執行職務
中    華    民    國      九十        年      一      月     十一      日
                                  臺灣宜蘭地方法院刑事第二庭
                                          法  官
右正本證明與原本無異。
如不服本判決，應於判決送達後十日內，向本院提出上訴狀。
所犯法條：
中華民國刑法第三百二十第一項：
意圖為自己或第三人不法之所有，而竊取他人之動產者，為竊盜罪，處五
年以下有期徒刑、拘役或五百元以下罰金。


司法院資訊處製作；財團法人民間司法改革基金會備份。
